public_html/app/tools/lang/data/dithionario_veneto-1.0.0-windows-xpi/dictionaries/vec.aff
SFX A erapienar arapienionse terapienar
SFX A erapienar arapienisen/M terapienar
SFX A erapienar arapienisene terapienar
SFX A erapienar arapienisense terapienar
SFX A erapienar arapienision/M terapienar
SFX A erapienar arapienisione terapienar
SFX A erapienar arapienisionse terapienar
SFX A erapienar arapienisié/Q terapienar
SFX A erapienar arapienisiéde/Q terapienar
SFX A erapienar arapienisiége/Q terapienar
SFX A erapienar arapienison/M terapienar
SFX A erapienar arapienisone terapienar
SFX A erapienar arapienisonse terapienar
SFX A erapienar arapieniven/M terapienar
SFX A erapienar arapienivense terapienar
SFX A erapienar arapienivion/M terapienar
SFX A erapienar arapienivionse terapienar
SFX A erapienar arapienivié/Q terapienar
SFX A erapienar arapieniviéu/R terapienar
SFX A erapienar arapienivon/M terapienar
SFX A erapienar arapienivonse terapienar
SFX A erapienar arapienié/Q terapienar
SFX A erapienar arapieniéde/Q terapienar
SFX A erapienar arapieniége/Q terapienar
SFX A erapienar arapieniéu/R terapienar
SFX A erapienar arapieno/K terapienar
SFX A erapienar arapienon/M terapienar
SFX A erapienar arapienone terapienar
SFX A erapienar arapienonse terapienar
SFX A erapienar arapienà terapienar
SFX A erapienar arapienàa/KQS terapienar
SFX A erapienar arapienàami/L terapienar
SFX A erapienar arapienàau/R terapienar
SFX A erapienar arapienàe/K terapienar
SFX A erapienar arapienàelo/T terapienar
SFX A erapienar arapienàemi/L terapienar
SFX A erapienar arapienài/OQ terapienar
SFX A erapienar arapienàimo/M terapienar
SFX A erapienar arapienàimoni/N terapienar
SFX A erapienar arapienàitu/P terapienar
SFX A erapienar arapienàndo/HG terapienar
SFX A erapienar arapienào/K terapienar
SFX A erapienar arapienàomi/L terapienar
SFX A erapienar arapienàr/H terapienar
SFX A erapienar arapienàsimo terapienar
SFX A erapienar arapienàvami/L terapienar
SFX A erapienar arapienàvelo/T terapienar
SFX A erapienar arapienàvemi/L terapienar
SFX A erapienar arapienàvimo/M terapienar
SFX A erapienar arapienàvimoni/N terapienar
SFX A erapienar arapienàvitu/P terapienar
SFX A erapienar arapienàvomi/L terapienar
SFX A erapienar arapienè terapienar
SFX A erapienar arapienè/IFQ terapienar
SFX A erapienar arapienèu/R terapienar
SFX A erapienar arapiené/FQ terapienar
SFX A erapienar arapienéa/SQK terapienar
SFX A erapienar arapienéami/L terapienar
SFX A erapienar arapienéau/R terapienar
SFX A erapienar arapienée/K terapienar
SFX A erapienar arapienéelo/T terapienar
SFX A erapienar arapienéemi/L terapienar
SFX A erapienar arapienéi/QO terapienar
SFX A erapienar arapienéimo/M terapienar
SFX A erapienar arapienéimoni/N terapienar
SFX A erapienar arapienéitu/P terapienar
SFX A erapienar arapienémo terapienar
SFX A erapienar arapienémoni/N terapienar
SFX A erapienar arapienéndo/HG terapienar
SFX A erapienar arapienéo/K terapienar
SFX A erapienar arapienéomi/L terapienar
SFX A erapienar arapienésimo terapienar
SFX A erapienar arapienéu/R terapienar
SFX A erapienar arapienévami/L terapienar
SFX A erapienar arapienévelo/T terapienar
SFX A erapienar arapienévemi/L terapienar
SFX A erapienar arapienévimo/M terapienar
SFX A erapienar arapienévimoni/N terapienar
SFX A erapienar arapienévitu/P terapienar
SFX A erapienar arapienévomi/L terapienar
SFX A erapienar arapiéna/I terapienar
SFX A erapienar arapiénelo/T terapienar
SFX A erapienar arapiénemi/L terapienar
SFX A erapienar arapiénitu/P terapienar
SFX A erapienar arapiénomi/L terapienar
SFX A erar arada/J [bcdfgjklmnpstvxđŧ]erar
SFX A erar arade/J [bcdfgjklmnpstvxđŧ]erar
SFX A erar aradi/J [bcdfgjklmnpstvxđŧ]erar
SFX A erar arado/J [bcdfgjklmnpstvxđŧ]erar
SFX A erar arando/E [bcdfgjklmnpstvxđŧ]erar
SFX A erar arante [bcdfgjklmnpstvxđŧ]erar
SFX A erar arar/GE [bcdfgjklmnpstvxđŧ]erar
SFX A erar araralo/T [bcdfgjklmnpstvxđŧ]erar
SFX A erar ararami/L [bcdfgjklmnpstvxđŧ]erar
SFX A erar araratu/P [bcdfgjklmnpstvxđŧ]erar
SFX A erar ararave/SU [bcdfgjklmnpstvxđŧ]erar
SFX A erar arare [bcdfgjklmnpstvxđŧ]erar
SFX A erar araremo/M [bcdfgjklmnpstvxđŧ]erar
SFX A erar araren/M [bcdfgjklmnpstvxđŧ]erar
SFX A erar ararense [bcdfgjklmnpstvxđŧ]erar
SFX A erar araresi/Q [bcdfgjklmnpstvxđŧ]erar
SFX A erar araresiu/R [bcdfgjklmnpstvxđŧ]erar
SFX A erar ararion/M [bcdfgjklmnpstvxđŧ]erar
SFX A erar ararionse [bcdfgjklmnpstvxđŧ]erar
SFX A erar ararisen/M [bcdfgjklmnpstvxđŧ]erar
SFX A erar ararisense [bcdfgjklmnpstvxđŧ]erar
SFX A erar ararision/M [bcdfgjklmnpstvxđŧ]erar
SFX A erar ararisionse [bcdfgjklmnpstvxđŧ]erar
SFX A erar ararisié/Q [bcdfgjklmnpstvxđŧ]erar
SFX A erar ararisiéu/R [bcdfgjklmnpstvxđŧ]erar
SFX A erar ararison/M [bcdfgjklmnpstvxđŧ]erar
SFX A erar ararisonse [bcdfgjklmnpstvxđŧ]erar
SFX A erar ararié/Q [bcdfgjklmnpstvxđŧ]erar
SFX A erar arariéu/R [bcdfgjklmnpstvxđŧ]erar
SFX A erar araron/M [bcdfgjklmnpstvxđŧ]erar
SFX A erar araronse [bcdfgjklmnpstvxđŧ]erar
SFX A erar ararà/SOK [bcdfgjklmnpstvxđŧ]erar
SFX A erar araràe/S [bcdfgjklmnpstvxđŧ]erar
SFX A erar ararè/K [bcdfgjklmnpstvxđŧ]erar
SFX A erar ararèmi/L [bcdfgjklmnpstvxđŧ]erar
SFX A erar araré/Q [bcdfgjklmnpstvxđŧ]erar
SFX A erar ararémoni/N [bcdfgjklmnpstvxđŧ]erar
SFX A erar ararésimo/M [bcdfgjklmnpstvxđŧ]erar
SFX A erar ararésimoni/N [bcdfgjklmnpstvxđŧ]erar
SFX A erar araréu/R [bcdfgjklmnpstvxđŧ]erar
SFX A erar araría/SKO [bcdfgjklmnpstvxđŧ]erar
SFX A erar araríami/L [bcdfgjklmnpstvxđŧ]erar
SFX A erar araríatu/P [bcdfgjklmnpstvxđŧ]erar
SFX A erar araríe/SK [bcdfgjklmnpstvxđŧ]erar
SFX A erar araríelo/T [bcdfgjklmnpstvxđŧ]erar
SFX A erar araríemi/L [bcdfgjklmnpstvxđŧ]erar
SFX A erar ararò/K [bcdfgjklmnpstvxđŧ]erar
SFX A erar araròmi/L [bcdfgjklmnpstvxđŧ]erar
SFX A erar arase/J [bcdfgjklmnpstvxđŧ]erar
SFX A erar arasi [bcdfgjklmnpstvxđŧ]erar
SFX A erar arasta/J [bcdfgjklmnpstvxđŧ]erar
SFX A erar araste/J [bcdfgjklmnpstvxđŧ]erar
SFX A erar arasti/J [bcdfgjklmnpstvxđŧ]erar
SFX A erar arasto/J [bcdfgjklmnpstvxđŧ]erar
SFX A erar arava/SQK [bcdfgjklmnpstvxđŧ]erar
SFX A erar aravau/R [bcdfgjklmnpstvxđŧ]erar
SFX A erar arave/K [bcdfgjklmnpstvxđŧ]erar
SFX A erar aravi/QO [bcdfgjklmnpstvxđŧ]erar
SFX A erar aravo/K [bcdfgjklmnpstvxđŧ]erar
SFX A erar arede [bcdfgjklmnpstvxđŧ]erar
SFX A erar arege [bcdfgjklmnpstvxđŧ]erar
SFX A erar aremo/M [bcdfgjklmnpstvxđŧ]erar
SFX A erar aren/M [bcdfgjklmnpstvxđŧ]erar
SFX A erar arendo/E [bcdfgjklmnpstvxđŧ]erar
SFX A erar arene [bcdfgjklmnpstvxđŧ]erar
SFX A erar arense [bcdfgjklmnpstvxđŧ]erar
SFX A erar areralo/T [bcdfgjklmnpstvxđŧ]erar
SFX A erar arerami/L [bcdfgjklmnpstvxđŧ]erar
SFX A erar areratu/P [bcdfgjklmnpstvxđŧ]erar
SFX A erar arerave/SU [bcdfgjklmnpstvxđŧ]erar
SFX A erar areremo/M [bcdfgjklmnpstvxđŧ]erar
SFX A erar areren/M [bcdfgjklmnpstvxđŧ]erar
SFX A erar arerense [bcdfgjklmnpstvxđŧ]erar
SFX A erar areresi/Q [bcdfgjklmnpstvxđŧ]erar
SFX A erar areresiu/R [bcdfgjklmnpstvxđŧ]erar
SFX A erar arerion/M [bcdfgjklmnpstvxđŧ]erar
SFX A erar arerionse [bcdfgjklmnpstvxđŧ]erar
SFX A erar arerisen/M [bcdfgjklmnpstvxđŧ]erar
SFX A erar arerisense [bcdfgjklmnpstvxđŧ]erar
SFX A erar arerision/M [bcdfgjklmnpstvxđŧ]erar
SFX A erar arerisionse [bcdfgjklmnpstvxđŧ]erar
SFX A erar arerisié/Q [bcdfgjklmnpstvxđŧ]erar
SFX A erar arerisiéu/R [bcdfgjklmnpstvxđŧ]erar
SFX A erar arerison/M [bcdfgjklmnpstvxđŧ]erar
SFX A erar arerisonse [bcdfgjklmnpstvxđŧ]erar
SFX A erar arerié/Q [bcdfgjklmnpstvxđŧ]erar
SFX A erar areriéu/R [bcdfgjklmnpstvxđŧ]erar
SFX A erar areron/M [bcdfgjklmnpstvxđŧ]erar
SFX A erar areronse [bcdfgjklmnpstvxđŧ]erar
SFX A erar arerà/SOK [bcdfgjklmnpstvxđŧ]erar
SFX A erar areràe/S [bcdfgjklmnpstvxđŧ]erar
SFX A erar arerè/K [bcdfgjklmnpstvxđŧ]erar
SFX A erar arerèmi/L [bcdfgjklmnpstvxđŧ]erar
SFX A erar areré/Q [bcdfgjklmnpstvxđŧ]erar
SFX A erar arerémoni/N [bcdfgjklmnpstvxđŧ]erar
SFX A erar arerésimo/M [bcdfgjklmnpstvxđŧ]erar
SFX A erar arerésimoni/N [bcdfgjklmnpstvxđŧ]erar
SFX A erar areréu/R [bcdfgjklmnpstvxđŧ]erar
SFX A erar arería/SKO [bcdfgjklmnpstvxđŧ]erar
SFX A erar areríami/L [bcdfgjklmnpstvxđŧ]erar
SFX A erar areríatu/P [bcdfgjklmnpstvxđŧ]erar
